臺灣高等法院臺中分院民事裁定　96年度抗字第301號
抗 告 人　 乙○○
抗告人對債權人新豐資產管理股份有限公司與債務人甲○○等人
間請求清償債務強制執行事件，對於中華民國96年1月26日台灣
彰化地方法院94年度執字第2337號所為裁定提起抗告，本院裁定
如下：
    主  文
抗告駁回。
抗告程序費用由抗告人負擔。
    理  由
一、抗告意旨略為：本件執行標的物即彰化縣員林鎮○○路○段
    776號8-9樓之建物，抗告人早於93年10月15日與建物所有權
    人即債務人甲○○簽訂租賃契約，是抗告人就該建物乃基於
    租賃權而合法占有，惟該建物執行點交之際，拍定人否認抗
    告人之租賃權，執行法院亦認抗告人租賃權不存在，此顯與
    事實有違，請求停止點交程序等語置為抗辯。
二、按執行法院就執行標的物之權利義務現況，為形式外觀審認
    ，就利害關係人間實體上權利存在與否之爭執，並無實質審
    定權限，故主張有排除強制執行權利之第三人，應依循民事
    訴訟程序解決實體紛爭，以資解決。本件抗告人於執行法院
    就系爭建物為點交時，迨95年9月29日始主張租賃關係，異
    議執行程序違法。此有抗告人所提租賃契約、債務人甲○○
    於執行法院陳稱，債務人甲○○與抗告人雙方有於93年間就
    執行建物成立租賃關係等等。惟查：
  (一)系爭建物所有權人即債務人甲○○於92年1月21日確有與第
    三人國聯工程有限公司 (以下稱國聯公司）訂立租賃契約，
    此為債權人新豐公司所不爭執，並有租賃契約附卷可稽。而
    國聯公司於94年10月18日同意配合系爭執行建物除去租賃權
    而為點交，系爭建物並於95年7月19日經第三人陳中平、李
    玉姬拍定，執行法院於95年7月25日完成核發建物所有權移
    轉證書。惟國聯公司之法定代理人為陳大儒，而抗告人乙○
    ○為陳大儒之父親，而系爭建物於94年4月7日實施查封時之
    在場人員黃粉，其為陳大儒之母，而抗告人乙○○及黃粉目
    前均為國聯公司之股東，且該公司之法定代理人原為陳大儒
    ，於95年8月始變更為陳翰偉 (陳大儒之弟)，又乙○○、黃
    粉、陳大儒均居住於雲林縣斗六市○○路401巷5號，此有戶
    籍謄本在卷可稽，因此國聯公司陳大儒既於94年提供房屋租
    賃契約予債權人於執行法院，並具狀表明該建物為國聯公司
    所承租且同意配合點交，而乙○○為陳大儒之父，復為公司
    股東，乙○○對於上開情事諒無不知情之理，果如該建物已
    於93年改由乙○○向債務人承租，則陳大儒豈會於94年仍具
    狀表示國聯公司為承租人，對於承租人已改變一事隻字未提
    亦未告知債權人，又房屋遭查封時在場人黃粉為乙○○之妻
    ，乙○○亦必定知悉然卻未向執行法院或要求陳大儒向本院
    陳報其租賃債權，顯見所言非為真實。故而，抗告人遲至房
    屋拍定後陳大儒及乙○○始改稱房屋於93年已由乙○○承租
    一節，顯意圖阻礙執行程序之進行，不足採信。
  (二)又本件系爭建物抗告人租賃權之有無，抗告人所提證據經客
    觀判斷，並無法足認有租賃關係存在，執行法院所為裁定並
    無不合，抗告人如主張其有合法之租賃權存在，即應依循民
    事訴訟程序解決租賃權所屬之紛爭，該實體上之問題非本院
    所得認定，從而，抗告人之抗告為無理由，應予駁回。
據上論結，本件抗告為無理由，依民事訴訟法第第495條之1第1項
、第449條第1項、第95條、第78條，裁定如主文。
中　　華　　民　　國　　96　　年　　6 　　月　　12　　日
                  民事第五庭　　審判長法　官　林陳松
　　　　　　　　　　      　　　　　　法　官　古金男
                                      法　官　鄭金龍
以上正本係照原本作成。
不得再抗告。
　　　　　　　　　　　　　　　　　　　書記官　陳振海
中　　華　　民　　國　　96　　年　　6 　　月　　14　　日
                                                      Ｃ
